【裁判字號】    98,上訴,533
【裁判日期】    980618
【裁判案由】    違反毒品危害防制條例
【裁判全文】
臺灣高等法院高雄分院刑事判決         98年度上訴字第533號
上  訴  人
即  被  告  甲○○
                    （現另案於臺灣高雄第二監獄執中）
選任辯護人  蔡淑媛律師
            吳建勛律師
            梁宗憲律師
上  訴  人
即  被  告  丁○○
                      樓
                    （現另案於台灣高雄第二監獄執行中）
選任辯護人  吳秋麗律師
上列上訴人因違反毒品危害防制條例案件，不服臺灣高雄地方法
院97年度訴字第1526號中華民國98年2 月25日第一審判決（起訴
案號：臺灣高雄地方法院檢察署96年度偵字第34508 號），提起
上訴，本院判決如下：
    主  文
原判決關於共同販賣第一級毒品部分撤銷。
甲○○共同販賣第一級毒品，累犯，處有期徒刑拾伍年陸月。扣
案第一級毒品海洛因壹包（驗後淨重1.72公克，空包裝重0.2 公
克）沒收銷燬；扣案行動電話壹具（含門號0000000000號SIM 卡
1 張）、新台幣壹萬壹仟元均沒收。
丁○○共同販賣第一級毒品，處期徒刑拾伍年肆月。扣案第一級
毒品海洛因壹包（驗後淨重1.72公克，空包裝重0.2 公克）沒收
銷燬；扣案行動電話壹具（含門號0000000000號SIM 卡1 張）、
新台幣壹萬壹仟元均沒收。
    事  實
一、甲○○、丁○○意圖營利，共同基於販賣第一級毒品之犯意
    聯絡，於民國96年11月29日下午某時許，乙○○撥打丁○○
    持用之門號0000000000號行動電話，向丁○○表示欲購買第
    一級毒品海洛因，經丁○○將上情告知甲○○（綽號13）後
    ，丁○○即與乙○○約定交易第一級毒品海洛因之時間、地
    點。同日下午5 時許，甲○○駕駛7325－XC號自用小客車搭
    載丁○○，自高雄市○○路與鼎山街口出發，同日下午6 時
    許，到達高雄縣大寮鄉之約定地點，乙○○上車乘坐後，甲○○即在車上交付第一級毒品海洛因1 包（驗後淨重1.72公
    克，空包裝重0.2 公克）予乙○○，乙○○亦交付現金新臺
    幣（下同）1 萬1 千元予甲○○，乙○○並將購得之第一級
    毒品海洛因1 包藏放在皮帶處。隨後，甲○○遂駕車至高雄
    縣大寮鄉○○○路446 號某超商前停車。另司法警察丙○○
    因早已接獲線報得知7325－XC號自用小客車駕駛人將有交易
    毒品之情事，即依線報內容於同日下午5 時許在高雄市○○
    路與鼎山街口監控7325－XC號自用小客車，並一路尾隨至高
    雄縣大寮鄉○○○路446 號某超商前，乃下車查緝及逮捕甲○○、丁○○、乙○○，當場在乙○○之皮帶處扣得上開第
    一級毒品海洛因1 包，在甲○○身上扣得交易所得現金1 萬
    1 千元，在丁○○之背包內扣得其所有行動電話1 具（含門
    號0000 000000 號SIM 卡1 張）及與本案無關如附表編號1
    所示第二級毒品甲基安非他命1 包。復於同日下午8 時30分
    許，經甲○○同意帶領司法警察至高雄市○○區○○路59巷
    1 號12樓租處，而搜索扣得與本案無關甲○○所有如附表編
    號2 所示第一級毒品海洛因2 包、如附表編號3 所示第二級
    毒品甲基安非他命1 包、如附表編號4 所示之空夾鏈袋20個
    、附表編號5 、6 所示之行動電話2 具。
二、案經高雄市政府警察局三民第二分局移送臺灣高雄地方法院
    檢察署檢察官偵查起訴。
    理  由
一、證據能力之說明：
    (一)被告丁○○辯稱其於警詢因遭司法警察毆打及提供毒品施
      用，故警詢之自白與事實不符。惟查：
      1.被告丁○○於96年11月30日偵查中先辯稱遭警毆打頭與
        後背等語（見偵查卷第19頁），嗣於97年8 月6 日原審
        準備程序中則辯稱：「警察打我胸部及頸部」、「在大
        辦公室旁的一個小房間被刑求，當時乙○○在場，是當
        著乙○○的面打我，警察用長形鐵製手電筒，先打我左
        胸或右胸，又拿手電筒打我後背」等語（見原審卷1 第
        35、38頁），被告丁○○就其遭司法警察毆打之部位既
        前後陳述不一，亦核與國軍高雄總醫院診斷書上所記載
        被告丁○○受有胸部挫傷、腹部挫傷情形相異。況被告
        丁○○於96年11月30日經檢察官准予交保後，於96年12
        月2 日始前往國軍高雄總醫院急診，其後遲至97年11月
        24日原審準備程序中始提出國軍高雄總醫院診斷書，倘
        被告丁○○確遭司法警察毆打成傷，且被告丁○○有意
        保全證據，被告丁○○豈有未及時至醫院診療及驗明，
        而於相隔2 日後始前往醫院急診，則國軍高雄總醫院診
        斷書上所記載被告丁○○受有胸部挫傷、腹部挫傷，與
        被告丁○○所辯遭司法警察毆打成傷一節，有無相關性
        ，亦非無疑。
      2.證人乙○○於98年1 月7 日在原審固結證稱被告丁○○
        有遭司法警察毆打成傷等語（見原審卷2 第82－83頁）
        。但證人乙○○結證稱被告丁○○係被帶到警備隊之小
        房間裡毆打，因房間門關著，其無法見到被告丁○○被
        毆打情形，被告丁○○出來後，其見被告丁○○之臉或
        其他部位有腫起來，其向被告丁○○詢問，始知被告丁○○被毆打等語（見原審卷2 第82－83頁）。則證人乙○○就有無目擊被告丁○○遭司法警察毆打及被告丁○○遭毆打受傷部位，所述亦核與被告丁○○不同。況證
        人乙○○於97年3 月14日偵查中先僅結證稱因被告丁○○要其共同誣指被告甲○○，其乃同意配合等語，並未
        陳稱被告丁○○有受司法警察毆打之情 (見偵查卷第41
        頁）。是證人乙○○證述被告丁○○有受司法警察毆打
        ，其真實性同屬可疑。
      3.經原審勘驗被告丁○○於96年11月29日第1 次警詢之錄
        音結果，警詢筆錄內容與錄音相符，採一問一答，詢問
        員警與被告丁○○說話之語氣平和，被告丁○○回答問
        題迅速，對不知答案的問題，經重覆詢問，仍回答不知
        道；再經原審勘驗被告丁○○於96年11月30日第2 次警
        詢之錄音結果，警詢筆錄內容與錄音相符，亦採一問一
        答，現場有打字聲，詢問員警與丁○○說話之語氣平和
        ，被告丁○○均能針對詢問之問題迅速回答；此均有原
        審勘驗筆錄在卷足憑（見原審卷2 第35－37頁）。被告
        丁○○於警詢既答話語氣自然平和迅速，且能確切針對
        警員問題回答，並無勉強驚懼之情，無從佐證被告丁○○於警詢有遭毆打而不當取供之情事。
      4.另被告丁○○於96年11月30日偵查及97年8 月6 日原審
        準備程序中均僅陳述受司法警察刑求之情，並無隻字片
        語提及司法警察有提供毒品施用而利誘其配合指證被告
        甲○○一節 (見偵查卷第19、21頁、原審卷1 第35頁）
        ，且被告丁○○於97年11月24日原審準備程序中，猶辯
        稱其於96年11月29日、96年11月30日警詢時均因停用毒
        品，精神狀況不好等語 (見原審卷2 第36、37頁）。直
        至98年1 月7 日原審審理及本院審理中始辯稱司法警察
        有提供毒品施用而利誘其配合指證被告甲○○之情 (見
        原審卷2 第82頁、本院卷第119 －120 頁）。被告丁○○前後辯稱既先後矛盾不一，被告丁○○所辯遭司法警
        察以毒品利誘之情，亦難遽信。
      5.證人乙○○於97年3 月20日在原審97年度審訴字第433
        號毒品案件審理中以被告身分及在本院審理中以證人身
        分結證，固均陳述司法警察為使其與被告丁○○配合查
        證販毒案件，故提供第一級毒品海洛因供其2 人施用等
        語（見97年度審訴字第433 號卷第17－18頁、本院卷第
        104 －108 頁）；但證人乙○○於97年3 月14日偵查中
        僅結證稱因被告丁○○要其共同誣指被告甲○○，其乃
        同意配合等語，並未陳稱其與被告丁○○有受司法警察
        以毒品利誘之情 (見偵查卷第41頁）。證人乙○○前後
        陳述即屬不一致，其證言真實性尚屬有疑。
      綜上以觀，被告丁○○於警詢自白，應堪認係出自由意志
      陳述。
    (二)證人乙○○於警詢陳述雖係審判外之陳述，但其於警詢先
      係陳述向被告被告甲○○、丁○○購買第一級毒品海洛因
      ，嗣於審判中陳述未向被告被告甲○○、丁○○購買第一
      級毒品海洛因，二者不相符合，經審酌證人乙○○警詢係
      出於自由意志陳述（詳下述），且證人乙○○警詢係立即
      陳述親身經歷之事，較無錯誤性可能，又證人乙○○與被
      告甲○○、丁○○並無嫌隙，證人乙○○亦應知販賣毒品
      之罪刑重大，證人乙○○倘無向被告甲○○、丁○○購買
      第一級毒品海洛因，亦無虛搆事實誣陷被告甲○○、丁○○之可能。再證人乙○○於警詢因未及權衡利弊得失，故
      所為陳述較無符合實情，而證人乙○○於法院審理中，因
      距事發已久，已經權衡利弊得失及思妥對應之策，故證人
      乙○○警詢之陳述應認有較可信之特別情況，且為證明犯
      罪事實存否所必要，依刑事訴訟法第159 條之2 規定，自
      得為證據。
    (三)法務部調查局鑑定書係檢察官囑託法務部調查局所為之鑑
      定，屬刑事訴訟法第159 條第1 項所示法律有特別規定之
      情形，自有證據能力。
二、訊據上訴人即被告（下稱被告）甲○○、丁○○均否認有販
    賣第一級毒品海洛因予乙○○之犯行，被告甲○○辯稱其係
    應被告丁○○之請，而開車載被告丁○○去向乙○○借錢，
    並非販賣第一級毒品海洛因予乙○○等語；被告丁○○辯稱
    被告甲○○係開車載其前往向證人乙○○借款，並非居間聯
    絡被告甲○○販賣第一級毒品海洛因予乙○○等語。
三、經查：
    (一)被告甲○○、丁○○於事實欄所載時、地販賣第一級毒品
      海洛因1 包予乙○○之事實，業據證人乙○○於警詢陳述
      明確（見警卷第17－19頁、偵查卷第53－55頁）；且證人
      丙○○於偵查及原審審理中亦結證稱其因接獲線報，得知
      7325－XC號自用小客車將於該日下午5 時許出現在高雄市
      ○○路與鼎山街口，而該車駕駛人有交易毒品之情事，其
      即尾隨監控7325－XC號自用小客車，而後在高雄縣大寮鄉
      ○○○路446 號某超商前查緝及逮捕被告甲○○、丁○○
      及乙○○，當場扣得乙○○購得之第一級毒品海洛因1 包
      及被告甲○○販毒所得1 萬1 千元等語在卷（見偵查卷第
      45－46頁、原審卷2 第76頁、第77頁反面）；互核證人乙○○、丙○○上開證述大致相符；並有乙○○持有之第一
      級毒品海洛因1 包（驗後淨重1.72公克，空包裝重0.2 公
      克）及被告甲○○持有之現金1 萬1 千元扣案可佐。再乙○○持有之第一級毒品海洛因1 包成分亦經鑑定無訛，有
      法務部調查局鑑定書在卷可稽（見97年度審訴字第433 號
      卷第19頁）。另參以被告甲○○、丁○○並未經實施通訊
      監察，是倘被告甲○○、丁○○無販賣第一級毒品海洛因
      之情事，如何有人提供此訊息予司法警察丙○○知悉，使
      司法警察丙○○等有明確訊息得以順利監控7325－XC號自
      用小客車？而且，其後果真查獲被告甲○○、丁○○及乙○○，並扣得乙○○持有之第一級毒品海洛因1 包（驗後
      淨重1.72公克，空包裝重0.2 公克）及被告甲○○持有之
      現金1 萬1 千元？證人乙○○、丙○○上開證述即應屬可
      採。
    (二)證人乙○○於97年3 月14日偵查及98年1 月7 日在原審審
      理中固均結證改稱其係聽從被告丁○○之意見而共同誣指
      被告甲○○等語 (見偵查卷第41頁、原審卷2 第82－83
      頁），另於原審97年度審訴字第433 號毒品案件97年3 月
      20日審理中以被告身分陳述及於本院審理中結證，均稱其
      與被告丁○○於96年11月29日警詢時毒癮發作，員警為使
      其2 人配合查證販毒案件，故提供第一級毒品海洛因供其
      2 人施用等語（見97年度審訴字第433 號卷第17－18頁、
      本院卷第104 －108 頁）。然觀諸證人乙○○於97年3 月
      14日偵查中先僅結證稱因被告丁○○要其共同誣指被告甲○○，其乃同意配合等語，並未陳稱被告丁○○有受司法
      警察刑求之情 (見偵查卷第41頁）；嗣於97年3 月20日在
      原審97年度審訴字第433 號毒品案件審理中則以被告身分
      陳述司法警察為使其與被告丁○○配合查證販毒案件，故
      提供第一級毒品海洛因供其2 人施用等語（見97年度審訴
      字第433 號卷第17－18頁），此時亦未提及刑求之事；98
      年1 月7 日於原審審理中復結證稱其於警詢時有見到被告
      丁○○被帶到另一房間，而後見被告丁○○臉或其他部位
      有腫起來，被告丁○○向其稱係遭司法警察毆打，被告丁○○乃要其共同誣指被告甲○○，其乃同意配合等語 (見
      原審卷2 第82－83頁）；證人乙○○就其何以誣指被告甲○○之緣由前後陳述即屬不一致，其證言真實性即非無疑
      。參以被告丁○○於96年11月30日偵查及97年8 月6 日原
      審準備程序中均僅陳述受司法警察刑求之情，並無隻字片
      語提及司法警察有提供毒品施用而利誘其配合指證被告甲○○一節 (見偵查卷第19、21頁、原審卷1 第35頁），且
      被告丁○○於97年11月24日原審準備程序中，猶辯稱其於
      96 年11 月29日、96年11月30日警詢時均因停用毒品，精
      神狀況不好等語 (見原審卷2 第36、37頁）。直至98年1
      月7日 原審審理及本院審理中始辯稱司法警察有提供毒品
      施用而利誘其配合指證被告甲○○之情 (見原審卷2 第82
      頁、本院卷第119 －120 頁）。被告丁○○前後辯稱既先
      後矛盾不一，被告丁○○所辯遭司法警察毆打及以毒品利
      誘之情，亦難遽信。是證人乙○○其後證述被告丁○○有
      遭司法警察毆打及以毒品利誘情節，尚無從令人信為真正
      。
    (三)再本件扣案第一級毒品海洛因共有3 包，其中證人乙○○
      所有之第一級毒品海洛因1 包鑑定前毛重2.25公克，其他
      屬被告甲○○所有之第一級毒品海洛因2 包鑑定前毛重各
      為16.2公克、13.45 公克，此有扣押物品目錄表及照片在
      卷足參 (見警卷第28、38、70、72、78頁），而依證人乙○○於97年3 月20日在原審97年度審訴字第433 號毒品案
      件審理中以被告身分陳述及在本院結證所稱，係指司法警
      察將第一級毒品海洛因扣案及秤重後，再自扣案其中毛重
      約2 公克包裝者取出第一級毒品海洛因供其2 人施用等語
      （見97年度審訴字第433 號卷第18頁、本院卷第107 頁反
      面），故可認扣案及秤重後遭取出第一級毒品海洛因施用
      者係指證人乙○○所有之第一級毒品海洛因該包。又證人
      乙○○所有之第一級毒品海洛因1 包扣案時毛重2.25公克
      ，鑑定後淨重1.72公克，空包裝重0.2 公克，有法務部調
      查局鑑定書在卷可稽（見97年度審訴字第433 號卷第19頁
      ），固有0.33公克之差距。然參以扣案被告甲○○所有之
      第一級毒品海洛因2 包扣案時毛重各為16.2公克、13.45
      公克，合計29.65 公克，鑑定後淨重26.86 公克，空包裝
      重0.96公克，此有法務部調查局鑑定書在卷可憑 (見偵查
      卷第31頁），扣案時毛重與鑑定後重量亦相差1.83公克。
      足佐扣案第一級毒品海洛因於鑑定前後，可能因時間不同
      、處所不同、空氣溼度不同、磅秤靈敏度不同及鑑定耗損
      等因素，導致重量有差異，與常情尚非明顯違背，尚不得
      因此貿然推論證人乙○○所有第一級毒品海洛因重量於扣
      案後有短少之情，且該短少係因司法警察取出部分餵證人
      乙○○食及被告丁○○所致。況證人即司法警察丙○○於
      本院亦結證否認有自扣案之證人乙○○所有第一級毒品海
      洛因該包取出毒品供證人乙○○及被告丁○○施用之情 (
      見本院卷第109 頁）。從而，證人乙○○證述司法警察有
      提供毒品予其與被告丁○○施用而利誘一節，亦無足以證
      明。
    (四)又被告丁○○於警詢亦自白居中聯絡證人乙○○與被告甲○○買賣第一級毒品海洛因，藉此賺取被告甲○○及證人
      乙○○給予免費毒品施用等語 (見警卷第12頁、第15頁反
      面、第16頁反面），且被告丁○○警詢之自白係出自由意
      志，已如前述，復核與證人乙○○、證人即司法警察丙○○上開證述及扣案證相符，被告丁○○之自白即信為真正
      。
    (五)被告丁○○先接獲乙○○購買第一級毒品海洛因之電話，
      經被告丁○○聯絡轉告被告甲○○後，再由被告丁○○與
      乙○○約定交易時間、地點，而後被告丁○○偕同被告甲○○前往交付第一級毒品海洛因及收取價金，被告丁○○
      藉此賺取被告甲○○給予免費毒品施用，已如前述，是被
      告丁○○與被告甲○○顯係有共同販賣第一級毒品海洛因
      之意思聯絡，並各自分擔部分行為。
    (六)又販賣毒品乃違法行為，交易雙方類皆以隱匿秘密之方式
      而為，且毒品無公定價格，每次購買價量，隨時可能依雙
      方關係深淺、資力、需求量及對行情之認知、來源是否充
      裕、查緝是否嚴緊，購買者被查獲時供述來源對象之可能
      性風險等因素之評估，因而異其標準，機動調整，非可一
      概而論。販賣毒品之利潤所得，除經坦承犯行或價量俱屬
      明確者外，本難查得實情。被告甲○○、丁○○因否販賣
      第一級毒品海洛因，故無從得知被告甲○○、丁○○獲利
      。但販賣第一級毒品海洛因之罪重大，被告甲○○、丁○○苟無利可圖，應無甘冒被查緝而觸犯重刑之危險，而販
      賣第一級毒品海洛因之理。被告甲○○、丁○○意圖營利
      而販賣第一級毒品海洛因，應可認定。
    綜上所述，被告甲○○、丁○○辯稱未販賣第一級毒品海洛
    因，均無可採。被告2 販賣第一級毒品海洛因，事證明確，
    犯行以認定。
四、核被告甲○○、丁○○所為，均係犯毒品危害防制條例第4
    條第1 項販賣第一級毒品罪。被告甲○○、丁○○間有犯意
    聯絡及行為分擔，均為共同正犯。被告2 人持有第一級毒品
    之低度行為已為販賣第一級毒品之高度行為所吸收，故不另
    論罪。被告甲○○前於93年間因施用第一、二級毒品，經法
    院各判處有期徒刑10月、6 月，定應執行刑有期徒刑1 年2
    月確定，又94年間因施用第一、二級毒品，經法院各判處有
    期徒刑10月、8 月，定應執行刑有期徒刑1 年5 月確定，經
    接續執行，於96年5 月2 日縮刑期滿執行完畢，有臺灣高等
    法院被告前案紀錄表在卷可稽，被告甲○○受執行完畢後，
    5 年以內故意再犯有期徒刑以上之本罪，為累犯，應依刑法
    第47條第1 項規定就法定刑罰金部分加重其刑，法定刑為死
    刑、無期徒刑部分依法則不得加重。再者，被告甲○○、丁○○販賣第一級毒品海洛因1 包（驗後淨重1.72公克）予乙○○，其數量非鉅，販毒所得為1 萬1 千元，相較大毒梟販
    賣毒品之數量及獲利，情節顯屬輕微，倘科以法定最低度刑
    無期徒刑，衡諸一般社會法律情感，猶嫌過重，情堪憫恕，
    乃依刑法第59條規定酌減其刑。被告甲○○上開刑之加減應
    先加後減。
五、原審以被告2 人犯行事證明確，予以論罪科刑，固非無見。
    惟查，扣案如附表編號2 所示第一級毒品海洛因2 包及如附
    表編號4 所示之夾鏈袋20個固經被告甲○○陳明均為其所有
    ，然被告甲○○既陳述係供己施用毒品所用，而各該毒品及
    夾鏈袋數量客觀上又非顯逾供己施用合理2 情狀，復無證據
    證明與本件被告2 人販賣毒品犯行有關，依法自不得宣告沒
    收。原判決諭知扣案如附表編號2 所示第一級毒品海洛因2
    包沒收銷燬及如附表編號4 所示之夾鏈袋20個沒收，即有未
    合。被告上訴意旨否認犯罪，指摘原判決不當，雖無理由，
    惟原判決既有上開可議，仍應由本院將原判決關於被告2 人
    共同販賣第一級毒品部分撤銷改判。爰審酌被告甲○○、丁○○為圖個人私利而販賣毒品，危害國民身體健康及社會治
    安，被告2 人行為後未坦承錯誤，惟被告2 人販賣第一級毒
    品海洛因後，旋即遭查獲，尚未造成實際危害等一切情狀，
    分別量處如主文第2 、3 項所示之刑。扣案被告2 人販賣予
    乙○○之第一級毒品海洛因1 包（驗後淨重1. 72 公克）為
    毒品，而其包裝袋（重0.2 公克）因包覆毒品，其上殘留有
    毒品顯難完全析離，故併依毒品危害防制條例第18條第1 項
    前段規定沒收銷燬。扣案行動電話1 具（含門號0000000000
    號SIM 卡1 張）為被告丁○○所有供聯絡販賣第一級毒品海
    洛因所用之物，已如前述，扣案現金1 萬1 千元為被告2 人
    販賣第一級毒品海洛因所得之財物，均應依毒品危害防制條
    例第19條第1 項規定宣告沒收。至扣案如附表編號2 所示第
    一級毒品海洛因2 包，其成分固經法務部調查局鑑定無訛，
    有法務部調查局鑑定書在卷可證（見偵卷第31頁），又扣案
    如附表編號2 所示第一級毒品海洛因2 包及如附表編號4 所
    示之夾鏈袋20個均為被告甲○○所有，已經被告甲○○陳明
    ，然被告甲○○既陳述扣案第一級毒品海洛因及空夾鏈袋係
    供己施用毒品所用，復無證據證明與
    本件被告2 人販賣毒品犯行有關，自不予宣告沒收。另扣案
    被告甲○○所有如附表編號1 、3 、5 、6 所示之物均與本
    件被告2 人販賣毒品犯行無關，亦均不宣告沒收。
六、被告甲○○、丁○○被訴販賣第二級毒品甲基安非他命部分
    ，均經原審判決確定，自不另論列，附此敘明。
據上論結，應依刑事訴訟法第369 條第1 項前段、第364 條、第
299 條第1 項前段，毒品危害防制條例第4 條第1 項、第18條第
1 項前段、第19條第1 項，刑法第11條、第28條、第47條第1 項
、第59條，判決如主文。
本案經檢察官郭振昌到庭執行職務。
中    華    民    國    98    年    6     月    18    日
                  刑事第八庭    審判長法  官   洪兆隆
                                      法  官   陳志銘
                                      法  官   郭玫利
以上正本證明與原本無異。
如不服本判決應於收受本判決後10日內向本院提出上訴書狀，其
未敘述上訴理由者，並得於提起上訴後10日內向本院補提理由書
狀（均須按他造當事人之人數附繕本）「切勿逕送上級法院」。
中    華    民    國    98    年    6     月    18    日
                                      書記官   楊茱宜
附錄本件判決論罪科刑法條
品危害防制條例第4條第1項：
製造、運輸、販賣第一級毒品者，處死刑或無期徒刑；處無期徒
刑者，得併科新臺幣1 千萬元以下罰金。
附表：
┌──┬────────────────────────────┐
│編號│扣押物品名稱、數量                                      │
├──┼────────────────────────────┤
│ 1  │第二級毒品甲基安非他命1 包（驗前淨重1.522 公，驗後淨重  │           │
│    │1.52公克 ）                                             │           │
├──┼────────────────────────────┤
│ 2  │第一級毒品海洛因2 包（合計淨重26.86 公克，包裝總重0.96公│           │
│    │克）                                                    │           │
├──┼────────────────────────────┤
│ 3  │第二級毒品甲基安非他命1 包（驗前淨重30.055公克，驗後淨重│           │
│    │30.353公克）                                            │           │
├──┼────────────────────────────┤
│ 4  │空夾鏈袋20個                                            │
├──┼────────────────────────────┤
│ 5  │門號0000000000 號行動電話1具（含SIM 卡1張）             │           │
├──┼────────────────────────────┤
│ 6  │門號0000000000號之手機1 具 （含SIM 卡1張）              │           │
└──┴────────────────────────────┘


司法院資訊處製作；財團法人民間司法改革基金會備份。
